# 少数股东固定收益的问题

提问人：你瞅我干啥 时间：2020-02-10 11:21:07
请教陈老师，实务中遇到两个问题
1 、A公司与B公司共同出资设立C公司。
A公司出资 6000 万持有60%的股权控股C公司，B公司出资 4000 万享有B公司40%股权。A、B双方就投资C公司事项约定，B公司按其投资额8%享受固定收益，固定收益期限 20 年，后续运营期A与C按股比分配利润。
问题如下：不考虑其他因素
（ 1 ）在C公司单体报表应该如何确认B公司的投资？
（ 2 ）在A公司合并层面应该如何确认B公司的投资份额？
2 、E公司与F公司共同出资设立G公司，G公司实收资本 1 亿元
E公司出资 6000 万持有60%的股权控股G公司，F公司出资 6000 万享有B公司40%股权，F公司出资超过其享有实收资本 4000 万的部分 2000 万计入资本公积。
F公司超过享有其享有实收资本份额 2000 万元部分，按照固定收益8%享有固定收益，固定收益期限 20 年，后续不在享有固定收益。
问题如下：不考虑其他因素
（ 1 ）在G公司单体报表层面，应该如何确认F公司投资计入资本公积的 2000 万元，计入资本公积是否恰当？
（ 2 ）在E公司合并层面，应该如何确认F公司投资计入资本公积的 2000 万元？如果正常计入资本公积，是否应该将该考虑按照股权比例分配至归属于母公司的所有者权益？

回答人：chenyiwei
1 、A的合并层面，应将每年4000*8%=320万元的固定支付义务折现（一般折现率可以选择此处的收益率 8 ％），按折现值确认一项长期应付款，B公司出资款 4000 万元超出该折现值的部分计入少数股东权益处理。在前 20 年内，因为B除了每年 8 ％的固定收益以外不享有C公司的其他收益，故B的收益 100 ％归属于A，无少数股东权益。
C的单体报表层面的处理则取决于上述 8 ％的固定收益是否由C直接支付给B。如果直接支付，则C的报表中就要确认上述负债，B的出资款超出该负债初始计量金额的差额可以调整权益，但基于法律形式的考虑，仍应将B出资的4000 万元确认为B的实收资本（相应借记资本公积）。
2 、该 2000 万元资本公积需明确是F独享还是E、F按比例共享；另外既然计入资本公积，为何还可以据此每年享有8 ％的固定收益，这个安排本身就是与计入资本公积的处理相矛盾的。对此需注意获取合理解释。